---
title: "Meu primeiro relatório"
output:
    ioslides_presentation
date: "2024-01-18"
runtime: shiny
---

```{r setup, include=FALSE}
knitr::opts_chunk$set(echo = FALSE, message = FALSE, warning = FALSE)
```

#A

## exemplo do rafael

```{r echo = FALSE}
selectInput("n_breaks", label = "Number of bins:",
              choices = c(10, 20, 35, 50), selected = 20)

sliderInput("bw_adjust", label = "Bandwidth adjustment:",
              min = 0.2, max = 2, value = 1, step = 0.2)
```

```{r echo = FALSE}
renderPlot({
  hist(faithful$eruptions, probability = TRUE,
       breaks = as.numeric(input$n_breaks),
       xlab = "Duration (minutes)",
       main = "Geyser eruption duration")

  dens <- density(faithful$eruptions, adjust = input$bw_adjust)
  lines(dens, col = "blue")
})
```

# Objetivo geral

Neste documento vamos apresentar funcionalidades do *R Markdown*, e depois do *Quarto*, utilizando dados no meio do documento.

Os objetivos específicos desta análise são:

- fazer uma tabela no meio do documento;

- fazer um gráfico no meio do documento.

## Material do documento

Neste documento vamos usar a base de dados de filme do IMDB, famoso site para registro de informações e avaliações sobre filmes. Abaixo temos uma amostra das informações
contidas na base para 1 filme:

```{r}
1+1
```


```{r echo=FALSE, message=FALSE, warning=FALSE}
library(readr)
library(knitr)
library(tidyverse)

imdb <- read_csv2("imdb2.csv")

kable(head(imdb, 1))
```

## Evolução das notas dos filmes no tempo

Abaixo registramos a relação entre a variável tempo e nota no site:

```{r echo=FALSE, message=FALSE, warning=FALSE}

plot(imdb$data_lancamento, imdb$nota_imdb)

```

## Outras características do texto

**Negrito** 

* Ponto de parágrafo

Lista de itens:

- item 1
- item 2
- item 3

Lista de itens numerada:

1. primeiro
2. segundo
3. terceiro

ele conta sozinho tb:

1. a
1. b
1. c

eu uso pra colorir a letra desse jeito no Md no Python: <span style="color:red">Este texto está em vermelho, mas só em HTML.</span>

# Mais computações

Podemos fazer computações até razoavelmente complicadas dentro dos chunks!

```{r echo=FALSE, message=FALSE, warning=FALSE}
imdb |> 
  select(id_filme:idioma) |> 
  head(5) |> 
  kable()
```

A tabela abaixa mostra as produtoras de filmes da base ordenadas por quem tem mais filme:

```{r}
imdb |> 
  group_by(producao) |> 
  summarise(
    numero_de_filmes = n()
  ) |> 
  arrange(desc(numero_de_filmes)) |> 
  head(5) |> 
  kable()
```





